# 非营利民办高校合并报表的问题

提问人：kate1203 时间：2016-06-08 15:18:34
陈老师好： 我公司预收购一民办非营利大专院校，请问民办非营利高校是否可以合并到本公司的报表中？因为即使并购后，民办非营利高校的土地和房屋建筑物等依然不能控制其用途即不能质押、抵押、担保等，也不能处置。

回答人：chenyiwei
收购目的是什么？收购后能否主导该高校的财务、经营决策等相关活动？可从该高校获取哪些形式的可变回报（例如，能否获得管理费、租金、托管费等）？能否通过这些形式将该高校的绝大部分办学结余变相分回？

提问人：kate1203 时间：2016-06-12 14:21:08
收购的目的在于战略性投资，打算长期持有。收购后计划将可以主导经营决策相关活动，并计划通过管理费的形式取得回报，但具体以什么形式还尚未决定。《民办教育促进法》规定举办人是可以取得合理回报的，但并没有具体规定可以分回多少，作为我方来讲当然愿意分回更多，但实际操作还要看和现举办人的协商情况。

回答人：chenyiwei
从你目前说的情况看有合并的可能性。但要到最终方案确定后再最终得出结论性意见。

提问人：kate1203 时间：2016-06-13 10:13:44
能否合并的关键看什么？只要可以控制经营管理决策并取得可变回报是否就说明可以合并？

回答人：chenyiwei
关键是对照“控制三要素”，能主导相关活动的决策，享有可变回报，并利用对相关活动的主导权影响可变回报。在实务中，需考虑该非营利性机构的主要业务活动与本企业的主营业务活动的关联程度。

提问人：kate1203 时间：2016-06-13 17:40:47
明白！请问非营利性机构的主要业务活动与本企业的主营业务活动的关联程度会产生什么影响？本企业从事教育培训行业。

回答人：chenyiwei
从事教育培训行业的企业收购学校，与其主营业务活动相关，能够主导其相关活动并获取可变回报的可能性更大。

提问人：呼叫帮助 时间：2017-12-31 21:04:47
国有企业于 50 年度就成了一个技校，经过几十年的发展，现在对全国招生的大专学院，学院的人事管理权由国有企业安排，但是学院的各项收入是上交财政，然后在返还，各项资产的处理也是通过财政资产管理中心进行审批，请教陈版，企业是否也应当将学院纳入合并范围？

回答人：chenyiwei
返还金额如何确定？与目前民办学院常见的借管理费、租金等方式收回办学结余的做法是否存在很大差别？另外，毕业生是否主要入职本企业？

提问人：呼叫帮助 时间：2018-01-01 12:41:48
返还金额实际是收支两条线形成，返还金额就是学院收到的学费。企业不收取学院的管理费、租金。另外，毕业生是面向社会招收，毕业后也不入职本企业。学院管理人员的变动是由企业决定，其他企业也不管，也管不到，比如学员的招生，资产管理和处置等。这种情况下，企业是否也应当将学院纳入合并范围？

回答人：chenyiwei
如果返还给学校，企业无法通过管理费、租金等方式从中获益，则还是不具有控制权。